臺灣彰化地方法院民事判決　九十一年度訴字第六○二號
　　原　　　告　富邦產物保險股份有限公司
　　法定代理人　甲○○
　　訴訟代理人　乙○○
　　被　　　告　丁○○
　　訴訟代理人　丙○○
右當事人間請求損害賠償事件，本院判決如左：
    主      文
被告應給付原告新台幣壹佰肆拾萬柒仟玖佰柒拾捌元，及自民國九十一年九月二十日
起，至清償之日止，按週年利率百分之五計算之利息。
訴訟費用由被告負擔。
本判決於原告以新台幣肆萬柒仟元供擔保後，得為假執行。
    事      實
甲、原告方面：
一、聲明：求為判決如主文第一項所示，並願供擔保，聲請宣告假執行。
二、陳述：被告於民國八十九年九月二十三日二十一時二十五分許，無駕駛執照騎乘
    由原告承保強制機車責任保險之ＹＧＯ－八七六號重型機車（被保險人丙○○）
    ，於行經彰化縣永靖鄉○○村○○路與文建路交岔路口處時，因過失與林鳳麟騎
    乘之000－0000號（起訴狀誤載為000－0000號）機車發生碰撞，
    致林鳳麟倒地受傷後送醫不治死亡，嗣原告接獲被害人林鳳麟之法定繼承人程金
    治以書面申請理賠，經查證屬實後，已依強制汽車責任保險法第二十八條及強制
    汽車責任保險單條款第十六條第一項之規定，給付程金治新台幣一百四十萬七千
    九百七十八元，爰依強制汽車責任保險法第二十七條第四款及強制汽車責任保險
    單條款第五條第一項第四款規定，提起本訴，向被告求償如主文第一項所示之金
    額及利息。
乙、被告方面：
一、聲明：求為判決駁回原告之訴。
二、陳述：對原告主張之事實無意見，然被告無資力償還。
    理      由
一、原告主張被告於八十九年九月二十三日二十一時二十五分許，無駕駛執照騎乘由
    原告承保強制機車責任保險之ＹＧＯ－八七六號重型機車（被保險人丙○○），
    於行經彰化縣永靖鄉○○村○○路與文建路交岔路口處時，因過失與林鳳麟騎乘
    之000－0000號機車發生碰撞，致林鳳麟倒地受傷後送醫不治死亡，嗣原
    告接獲被害人林鳳麟之法定繼承人程金治以書面申請理賠，經查證屬實後，已依
    強制汽車責任保險法第二十八條及強制汽車責任保險單條款第十六條第一項之規
    定，給付程金治一百四十萬七千九百七十八元等情，業據提出強制機車責任保險
    證、相驗屍體證明書、道路交通事故證明書、保險賠款電匯同意書、汽車保險理
    賠計算書等件為證，且為被告所不爭。又被告無機車駕照，騎乘前揭機車，因行
    經無號誌交岔路口未減速慢行，且未讓幹線道車先行，而與林鳳麟騎乘之機車發
    生碰撞，致林鳳麟倒地受傷後送醫不治死亡，經本院於九十年一月五日以八十九
    年度交訴字第二一一號刑事判決，處有期徒刑六月確定一節，亦經本院調閱上開
    案號刑事卷查核無訛。原告之主張，自應認為真正。
二、按被保險汽車發生汽車交通事故，加害人有違反道路交通管理處罰條例第二十一
    條之規定而駕車者，保險人仍應依本法規定給付保險金，但得在給付金額範圍內
    ，向加害人求償，強制汽車責任保險法第二十七條第四款定有明文。查被告無駕
    駛執照騎乘由原告承保強制機車責任保險之ＹＧＯ－八七六號重型機車，與林鳳
    麟騎乘之機車發生碰撞，致林鳳麟受傷後死亡，自係違反道路交通管理處罰條例
    第二十一條第一項第一款之規定，而發生汽車交通事故，則原告於給付保險金一
    百四十萬七千九百七十八元予林鳳麟之法定繼承人程金治後，依上開法條向被告
    求償，即屬於法有據。被告雖辯稱無資力償還等語，然此不能免除其償還責任。
    從而，原告請求被告給付一百四十萬七千九百七十八元，及自九十一年九月二十
    日（起訴狀繕本送達被告之翌日）起，至清償之日止，按週年利率百分之五計算
    之利息，為有理由，應予准許。
三、原告陳明願供擔保，聲請宣告假執行，核無不合，爰酌定相當擔保金額准許之。
四、據上論結，本件原告之訴為有理由，依民事訴訟法條第七十八條、第三百九十條
    第二項，判決如主文。
中　　　華　　　民　　　國　　九十一　　年　　　九　　　月　　 三十 　　日
                                        民事第二庭
~B法　　　官　廖國佑
右為正本係照原本作成。
如對本判決上訴，應於判決送達後二十日內向本院提出上訴狀。
中　　　華　　　民　　　國　　九十一　　年　　　九　　　月　　 三十 　　日
~B法院書記官　張俞文
